臺灣高等法院刑事判決　　　　　　　　　　　　　九十一年度上訴字第二二七號
　　上　訴　人　丙○○
　　即　被　告
右上訴人因毒品危害防制條例案件，不服臺灣臺北地方法院九十一年度訴字第一○一
號，中華民國九十一年八月十三日第一審判決（起訴案號：臺灣臺北地方法院檢察署
九十年度偵字第二三九○號），提起上訴，本院判決如左：
    主      文
上訴駁回。
    事      實
一、丙○○曾於民國八十二年間，因違反麻醉藥品管理條例案件，經臺灣臺北地方法
    院判處有期徒刑四月，於八十三年十一月十一日易科罰金執行完畢。惟丙○○不
    知悔改，明知安非他命經毒品危害防制條例列為第二級毒品，不得販賣，竟與綽
    號「阿輝」之不詳姓名成年男子，共同意圖營利，基於概括之犯意，於八十七年
    十月間，先由甲○○以0000000000號行動電話與丙○○聯繫洽購交易
    安非他命，再由「阿輝」開車搭載丙○○至臺北縣土城交流道、臺北縣新店市○
    ○○○道，連續將「阿輝」前以低於新臺幣（下同）五千元所購入之安非他命，
    以五千元之價格販賣安非他命一包（重約三公克）與甲○○，共計三次，其中一
    次由「阿輝」，另二次則由丙○○交付安非他命並收取價金。嗣於八十七年十二
    月三十一日下午五時許，甲○○因施用及持有安非命遭警搜索查獲，為供出毒品
    來源，乃配合警方以前揭行動電話聯繫丙○○佯稱欲購買安非他命，丙○○即聯
    繫「阿輝」，約定至臺北縣新店安坑交流道旁進行交易，俟於同日下午九時許，
    「阿輝」及丙○○本於同前販賣安非他命營利之概括犯意，由「阿輝」駕駛林永
    昌所有之ＬＦ－九三○五號自小客車搭載丙○○，共同至前述安坑交流道旁與甲
    ○○會合，並於著手販賣而尚未交付安非他命與甲○○之際，即遭於現場埋伏之
    警員當場查獲，始未販賣得逞，並經警方於上開自小客車內扣得欲供販賣之安非
    他命一包（驗餘淨重十四點二九公克），「阿輝」則乘隙逃逸。
二、案經臺北市政府警察局文山第一分局報告臺灣臺北地方法院檢察署檢察官偵查起
    訴。
    理      由
一、訊據被告對於於右揭時、地遭警查獲並扣得安非他命之事實，固均供認不諱，惟
    矢口否認有何販賣毒品之行為，辯稱：渠未與「阿輝」共同販賣安非他命，只是
    幫忙甲○○聯絡「阿輝」以調取毒品，或與甲○○一起出錢購買，未從中獲得好
    處，查獲當日係因甲○○無法連絡「阿輝」，渠幫忙連絡，旋遭警方查獲云云。
    惟查：
    (一)員警於八十七年十二月三十一日在右揭自小客車內查扣之結晶粉末乙包，經送
      請法務部調查局檢驗結果，確係第二級毒品安非他命（驗後淨重十四．二九公
      克）無訛，有該局九十一年三月四日調科壹字第○九一○○○七七四五號檢驗
      通知書一紙在卷（原審卷第二十四頁），並有該包安非他命扣案可資佐證。
    (二)被告於八十七年十月間，與「阿輝」共同連續販賣安非他命與甲○○三次之事
      實，業據被告於警訊時供稱「甲○○確實有向我購買過安毒，但前後共只有三
      次而已。」、「甲○○每次均以行動電話0000000000號或是呼叫器
      0000000000號與我聯絡，然後我再約地點交易。」、「（你有無綽
      號？綽號叫什麼？）我的綽號叫『錦隆』。」、「販售安毒係我朋友所託，係
      因朋友有需要我才販售安毒。」、「若有人向我購買安毒，我就向綽號『阿輝
      』之男子拿。」（偵查卷第十頁正反面），並於檢察官偵查時供稱「（你接受
      甲○○電話委託連絡『阿輝』共幾次？）三次。」（偵查卷第三四頁）、「（
      與阿輝如何連絡？）他（指『阿輝』）知道我家，都是他來找我載我出去，說
      如果知道有人要貨告訴阿輝，我再打電話給要貨的人。」、「（有無拿到什麼
      好處？）（『阿輝』）會提供安非他命給我用，並帶我們出去玩，他會請客，
      如打電動，去舞廳跳舞，每次約幾千元，打電動就不一定。」、「（幫甲○○
      介紹幾次成功？）三次。」、「是否一次在土城交流道，另二次在安坑交流道
      ？）是，三次都是阿輝開車去。」、「（你經手交給甲○○幾次？）二次。」
      、「（是因阿輝會提供安非他命給你用並帶你去玩才提供訊息給阿輝？）是。
      」、「（當天查獲之安非他命是要賣給甲○○的？）是。」、「（賣甲○○一
      包多少錢？）三次都是五千元。」（偵查卷第五七頁反面至第五九頁）等語，
      核與證人甲○○於警訊所為「安非他命係向綽號『錦隆』之男子購得。」、「
      每次均是打行動電話0000000000或呼叫器0000000000號
      聯絡後再約地點交易。」、「向綽號『錦隆』之男子購買安毒，就是今（三十
      一）日二十一時為警在北縣新店市○○路○○道所查獲之男子丙○○這個人無
      訛。」（偵查卷第六、七頁），及於檢察官偵查時所為「我是透過他（即被告
      ）向『阿輝』買的。」、「（多少錢買多少？）五千元買一包（約三公克）。
      」（偵查卷第三四頁）、「（有無向丙○○買安非他命？）是透過丙○○跟他
      朋友阿輝拿的，有三次聯絡上，貨由丙○○轉交二次，阿輝親自拿給我一次，
      八十七年十月是阿輝在土城交流道交給我一包，我交五千元給他，丙○○也在
      場，另二次也是十月份，二次在安坑交流道，阿輝開車載丙○○，錢交給丙○
      ○，二次都是與丙○○交易。」（偵查卷第五六頁反面）、「（丙○○交貨給
      你幾次？）二次，阿輝在駕駛座交給丙○○再轉給我。」（偵查卷第五八頁反
      面）之證述，互核相符，自足認被告確有三次與「阿輝」共同販賣安非他命與
      證人甲○○，並各收取五千元之行為。又被告於八十七年十二月三十一日係與
      甲○○約定交付價格二萬元之安非他命，始與「阿輝」共同攜帶安非他命前往
      右揭處所，於交貨取款之際為警查獲，始未得逞，是其該部份販賣安非他命未
      遂行為，亦足認定。
    (三)被告嗣後雖於檢察官偵查中辯稱係與甲○○一起出錢由渠出面購買，未獲得好
      處云云，又於原審辯稱並非幫阿輝賣，甲○○自己連絡得上阿輝，渠幫忙連絡
      過一次，即為警察查獲之該次，甲○○要渠連絡「阿輝」，即遭警方逮捕，復
      於本院調查時辯以：八十七年十月間安非他命係「阿輝」交給甲○○，八十七
      年十二月三十一日當天甲○○叫渠幫忙找「阿輝」，「阿輝」與甲○○通完電
      話後，渠就與「阿輝」一同前往；且證人甲○○亦於原審及本院調查時改證稱
      僅透過被告調安非他命，然渠均直接跟綽號「大個子」者拿，為警查獲之該次
      因連絡不上大個子，故透過被告幫忙連絡云云。惟查，被告與「阿輝」共同基
      於販賣安非他命之概括犯意連絡，於八十七年十月間連續販賣安非他命與證人
      甲○○三次，被告並於同年十二月三十一日該次之販賣行為尚未完成之際即為
      警查獲等情，業據被告與證人甲○○於警訊及檢察官偵查時供述明確，並有扣
      案之安非他命乙包可稽，已如前述。被告雖供稱於警局受警方脅迫，且惟恐遭
      刑求，故為不實之供述；證人甲○○亦陳稱警察恫嚇表示要辦渠販賣，始為不
      利於被告之證述云云。然查，被告確曾於警局供稱甲○○向渠購買安非他命三
      次，已據被告自承在卷（原審卷第一四七頁），而本案警訊筆錄均是依被告及
      甲○○之陳述而制作，並未刑求或嚇被告，且係依甲○○之陳述來訊問丙○○
      等情，亦據證人即八十七年十二月三十一日查獲當日對被告及證人甲○○製作
      筆錄之員警高宸謙（更名前為乙○○）於本院調查時證述綦詳（本院卷第六三
      頁），足見警訊筆錄係依據被告之供述而記載，其真實性當屬無疑。又本案員
      警並未刑求被告，已據員警高宸謙證述明確，且犯罪嫌疑人是否曾遭警方刑求
      ，自身理應知之甚稔，然就是否確遭警方刑求一節訊問被告，其竟答稱「『忘
      記』有無被警察刑求」（原審卷第一四七頁），益徵被告所為恐遭警方刑求始
      為不實供述之辯解，即與事實不符，被告警訊時所為供述之證據能力，自無瑕
      疵。又於原審審理時，被告雖辯稱並非幫阿輝賣，甲○○自己連絡得上阿輝，
      僅幫忙連絡過一次，即為警察查獲之該次（原審卷第一三○頁），證人甲○○
      亦於原審審理及本院調查時附和改稱之前（指八十七年十二月三十一日遭警查
      獲之前）安非他命都是渠直接跟「大個子」拿，沒有看到被告出現，只有出事
      當天是透過被告連絡的云云（原審卷第一六九、一七一頁、本院卷第五六頁）
      ，惟查，被告另於原審供稱「（你跟甲○○間有無毒品交易？）沒有，我和甲
      ○○曾經一起合買過安非他命。」、「（你跟甲○○合買是向何人買的？）跟
      『阿輝』買的，當時都是跟『阿輝』買的。」（原審卷第一四四頁）、「（你
      跟甲○○出錢合買過幾次？）我忘記了，約一、二次左右，我和甲○○一人出
      幾千元，有一次是合買五千元的安非他命，另一次是合買三千元。」（原審卷
      第一四七頁），依其所述，其曾與甲○○出錢合資向「阿輝」購買安非他命，
      然證人甲○○卻於原審證稱「（你有無跟丙○○一起買過毒品？）沒有。」（
      原審卷第一六九頁）、「（你有無跟丙○○一起出錢買安非他命過？）我忘記
      了，因時間已久，我忘記了。」（原審卷第一七五頁），是被告與甲○○究竟
      有無合買安非他命，二人竟有相反之陳述，亦證渠等嗣後所述之矛盾齟齬，至
      屬明確。又被告與證人甲○○所稱右開各情，與被告於檢察官偵查中供稱幫甲
      ○○介紹成功三次，三次都是五千元，一次在土城交流道、另二次在安坑交流
      道，渠經手交給甲○○二次（偵查卷第五七頁反面至第五九頁），及證人甲○
      ○於檢察官偵查中證稱透過被告向「阿輝」拿安非他命三次，與被告交易二次
      ，「阿輝」親自拿給渠一次，被告亦在場（偵查卷第五六頁反面）等語，相互
      歧異，且被告確曾於檢察官偵查中供稱「（提示八十八年一月十四日檢察官偵
      訊筆錄，為何在檢察官偵查時你說『阿輝』會提供安非他命給你施用並且帶你
      出去玩及請你打電動玩具及請你跳舞，每次約幾千元？）這話是我在地檢署偵
      查時我自己說的。」（原審卷第一四八頁），而被告復供稱檢察官並未刑求或
      脅迫渠（原審卷第一四八頁、第一八○頁），甲○○亦答稱檢察官於偵查時並
      未對其說不利的話（原審卷第一七三頁）。被告與證人於檢察官偵訊時既能本
      於自由意志而陳述，渠等所述關於透過被告向「阿輝」拿安非他命之情節又屬
      相符，自足認被告確有參與將安非他命販賣與甲○○之犯行；被告與證人甲○
      ○於法院審理時所為之陳述，無非係事後為求卸責之勾串之詞，不足採信。
    (四)被告與「阿輝」販賣安非他命後，「阿輝」即會提供安非他命與被告施用，並
      會免費請被告打電動及至舞廳跳舞，每次花費約數千元，且被告係因可獲得右
      揭好處才提供訊息給阿輝，而三次出售安非他命與甲○○之價格均為五千元等
      情，業據被告於檢察官偵查中供述甚明（偵查卷第五七頁反面至第五九頁），
      參諸安非他命屬違禁物品，政府查緝甚嚴，取得不易，雖因被告否認販賣，且
      右揭安非他命於賣出之前係由「阿輝」持有，且「阿輝」迄未為警逮捕，致本
      院無從知悉「阿輝」所販入之實際金額，然苟被告與「阿輝」無利可圖，徵諸
      事理，豈有甘冒嚴刑峻罰之危險，平價出售或無償轉讓安非他命予甲○○之可
      能，又被告於與「阿輝」共同販賣安非他命後，輒由「阿輝」招待跳舞、打電
      動，自足以證明該販賣安非他命行為確有獲利，被告與「阿輝」為求營利而販
      賣安非他命之主觀意圖，至為明顯，被告於本院調查時辯稱「是阿輝提議說要
      去舞廳跳舞，我們是各自結帳，打電動也是個人打個人的，阿輝也沒有提供安
      非他命給我吸用」云云（本院卷第六八頁），顯係卸飾之詞，不足採信。
    (五)被告除負責販賣安非他命之連絡事宜外，於八十七年十月間之三次交易時均在
      場，其中二次並由被告交付毒品與收取貨款，業據被告與證人甲○○於八十八
      年一月四日檢察官訊問時分別供述、證述甚詳，八十七年十二月三十一日為警
      查獲之該次，被告亦與「阿輝」共同駕車出現而欲與甲○○進行交易，被告與
      「阿輝」就販賣安非他命之行為具有犯意聯絡，及參與販賣毒品罪之構成要件
      行為，至為明確。
    綜右事證，被告嗣後所為否認與「阿輝」共同販賣安非他命之辯解，核屬卸責之
    詞，並不足採為有利於彼認定之依據，被告右揭犯罪行為，已經證明，應依法論
    科。
二、查安非他命係屬毒品危害防制條例所規定之第二級毒品，核被告右揭行為，其中
    於八十七年十月間販賣安非他命與甲○○三次部分，均係犯毒品危害防制條例第
    四條第二項販賣第二級毒品罪；又於八十七年十二月三十一日之販賣犯行，係因
    證人甲○○為配合警方辦案而向被告與「阿輝」佯稱欲購買安非他命，雖被告與
    「阿輝」於尚未交付毒品之際即遭埋伏之員警查獲，然被告與「阿輝」既已依約
    攜帶安非他命前往交易，顯已著手實施販賣毒品之行為，核其該次行為，係犯毒
    品危害防制條例第四條第四項、第二項販賣第二級毒品未遂罪。被告持有安非他
    命後復將之販賣出售，其持有之低度行為，應為販賣之高度行為所吸收，均不另
    論罪。被告於八十七年十月間三次販賣既遂行為及八十七年十二月三十一日為警
    查獲之該次未遂犯行，時間均屬緊接，觸犯構成要件相同之罪名，顯係基於概括
    犯意為之，應依連續犯之規定論以較重之販賣第二級毒品既遂罪，並加重其刑，
    惟無期徒刑部分則依法不得加重。被告與「阿輝」間，有犯意聯絡及行為分擔，
    為共同正犯。又被告於八十二年間，曾因違反麻醉藥品管理條例案件，經臺灣臺
    北地方法院判處有期徒刑四月，於八十三年十一月十一日易科罰金執行完畢，有
    本院被告全國前案紀錄表、臺灣臺北地方法院檢察署刑案資料查註紀錄表、臺灣
    高等法院檢察署刑案紀錄簡覆表等在卷可稽，其受有期徒刑之執行完畢，五年以
    內再犯本件有期徒刑以上之罪，為累犯，應依法遞加重其刑，惟無期徒刑部分依
    法不得加重之。
三、原審法院經審理結果，認被告犯罪事證明確，援引毒品危害防制條例第四條第二
    項、第十八條第一項前段，第十九條第一項，刑法第十一條、第二十八條、第五
    十六條、第四十七條，並審酌被告為圖一己私利，罔顧他人健康，販售他人施用
    ，危害不小，犯後飾詞狡辯、惟販賣所得僅一萬五千元，及其犯罪動機、手段等
    一切情狀，量處被告有期徒刑七年六月，扣案之第二級毒品安非他命乙包（驗餘
    淨重十四點二九公克）諭知沒收銷毀之，且就被告犯販賣毒品罪所得財物一萬五
    千元（即八十七年十月間之三次販賣所得）併予宣告沒收，並諭知如全部或一部
    不能沒收時，以其財產抵償之，經核原審判決認事用法，並無不合，量刑亦屬妥
    適，被告猶執前詞否認犯罪，並指摘原審判決不當，提起上訴，為無理由，應予
    駁回。
據上論斷，應依刑事訴訟法第三百六十八條判決如主文。
本案經檢察官吳慎志到庭執行職務
中    華    民    國      九十一      年      十      月       一       日
                            臺灣高等法院刑事第十九庭
                                審判長法  官  許  國  宏
                                      法  官  洪  光  燦
                                      法  官  林  勤  純
右正本證明與原本無異。
如不服本判決應於收受判決後十日內向本院提出上訴書狀，未附理由時應於提起上訴
後十日內向本院補具上訴理由書狀（均應按他造當事人之人數附繕本）。
                                      書記官  葉瑩  庭
中    華    民    國      九十一      年      十      月       二       日
附錄本案論罪科刑法條：
毒品危害防制條例第四條第二項：
製造、運輸、販賣第二級毒品者，處無期徒刑或七年以上有期徒刑，得併科新台幣七
百萬元以下罰金。
